臺灣高等法院臺中分院刑事判決
110年度上訴字第1574號
上  訴  人  
即  被  告  陳宗成



指定辯護人  本院公設辯護人陳秋靜
上列上訴人即被告因毒品危害防制條例案件，不服臺灣臺中地方
法院109年度訴字第2870號，中華民國110年5月19日第一審判決
（起訴案號：臺灣臺中地方檢察署109年度偵字第32659號），提
起上訴，本院判決如下：
    主  文
上訴駁回。
    理  由
一、本案經本院審理結果，認原審認事用法及量刑均無不當，應
    予維持，除臺中市政府警察局第四分局函文日期及字號應更
    正為民國110年3月9日中市警四分偵字第1100009339號函（
    參原審卷第99頁），暨理由補充如後外，餘皆引用如附件所
    示之第一審判決所載之犯罪事實、證據及理由。
二、上訴人即被告陳宗成（下簡稱被告）上訴意旨略以：本案臺
    中市政府警察局第四分局函覆原審法院未久，被告即經臺灣
    臺中地方檢察署檢察官提訊證述關於上手販賣第二級毒品予
    被告之情事，並與該名上手對質，自有再予詳查以釐清被告
    是否有毒品危害防制條例第17條第1項減輕或免除其刑規定
    適用之必要，請鈞院再次詳加調查上開偵辦機關之最新進度
    為何，倘若有因被告之供述而有查獲販賣二級毒品給被告之
    上手，請求撤銷原審判決，依毒品危害防制條例第17條第1
    項予以減輕或免除被告之刑定等語。
三、經查：
　㈠關於是否適用毒品危害防制條例第17條第1項規定部分：
　1.經本院再次函詢臺中市政府警察局第四分局結果，經覆以：
    被告於本分局警詢時未供述毒品上手，故本分局無從查缉毒
    品上手等語，此有該分局110年8月15日中市警四分偵字第11
    00031529號函及檢附之110年8月10日員警職務報告在卷可憑
    （參本院卷第55至57頁）。
　2.經本院向臺灣臺中地方檢察署函詢結果，則經覆以：本署10
    9年度偵字第32659號案件，並無因被告供述查獲上手之情形
    ，此有該署110年8月23日中檢謀平109偵32659字第11090802
    29號函可憑（參本院卷第59頁）；另調閱被告所犯其他案件
    證據資料結果，該案卷內附有臺灣臺中地方檢察署110年8月
    20日中檢謀致110他1785字第1109080387號函稱，被告指稱
    毒品來源乙案，尚待調查釐清，另因被告所指毒品交易地點
    （即犯罪地）在他轄，故該案已陳請臺灣高等檢察署檢察長
    核轉他署偵辦等語（參本院卷第61頁）；而臺灣臺中地方檢
    察署則另函覆本院稱，被告所供毒品上手乙案，前經被告指
    認該上手為洪煥然，惟該案（即本署110年度他字第1785號
    ）業已移轉臺灣臺南地方檢察署偵辦等語，此有同署110年9
    月16日中檢謀致110他1785字第1109091052號函（參本院卷
    第119頁）；最末，經本院向臺灣臺南地方檢察署查詢結果
    ，則經覆以被告告發內容，業經處分不起訴，故未因而查獲
    其上游等語，此亦有該署110年9月24日南檢文宙110偵18449
    字第1109068375號函及檢附之110年度偵字第18449號洪煥然
    不起訴處分書附卷可稽（參本院卷第125至130頁）。
　3.據上，本案被告並未曾向偵辦員警供述其毒品上手，至被告
    雖曾向檢察官告發其毒品上手洪煥然，惟經檢察官調查後，
    因證據不足而未能查獲，並處分不起訴在案，是本案被告雖
    曾供述毒品上手，然既未經偵查破獲（最高法院97年度台上
    字第1475號判決意旨參照），自無毒品危害防制條例第17條
    第1項之適用。
　㈡被告是否應適用刑法第47條第1項規定加重其刑部分：
　　被告前曾於106年間因施用第二級毒品案件，經臺灣臺中地
    方法院以106年度簡字第339號判決判處有期徒刑4月確定，
    於106年11月17日執行完畢，此有臺灣高等法院被告前案紀
    錄表在卷可稽。經斟酌被告於受前揭徒刑執行完畢後未滿2
    年，即再為本案各次販賣第二級毒品犯行，足見其對刑罰反
    應力顯然薄弱，又其所為各販賣毒品犯行，直接戕害國民身
    心健康，並將導致施用毒品者為購買毒品施用而觸犯刑典之
    情事發生，而間接危害社會治安助長毒品氾濫，嚴重影響社
    會治安，惡性非輕，且因此加重其本案所犯各次販賣第二級
    毒品罪之最低本刑，並不致生行為人所受之刑罰超過其所應
    負擔罪責及其人身自由因此有遭受過苛之侵害，而不符憲法
    罪刑相當原則或牴觸憲法第23條比例原則之情形，應依刑法
    第47條第1項規定，加重其刑。被告上訴及指定辯護人辯護
    意旨謂本案不應依累犯規定加重其刑之辯詞，無法為本院所
    採用。
  ㈢量刑是否過重部分：
　　按刑罰之量定，屬法院自由裁量之職權行使，應審酌刑法第
    57條所列各款事由及一切情狀，為酌量輕重之標準，並非漫
    無限制；量刑輕重係屬事實審法院得依職權自由裁量之事項
    ，苟已斟酌刑法第57條各款所列情狀而未逾越法定刑度，不
    得遽指為違法；且在同一犯罪事實與情節，如別無其他加重
    或減輕之原因，下級審量定之刑，亦無過重或失輕之不當情
    形，則上級審法院對下級審法院之職權行使，原則上應予尊
    重。經查，原判決審酌被告明知毒品戕害人體健康、影響社
    會秩序，仍無視國家禁絕毒品之禁令，為圖一己經濟私利，
    任意販賣甲基安非他命予他人，肇生他人施用毒品之來源，
    戕害他人身心健康，並有滋生其他犯罪可能，對社會所生危
    害程度非輕，本不宜輕縱；惟審酌被告本案販賣毒品之犯行
    對象均為同一人，犯罪所生之危害程度尚屬有限，且被告犯
    後均已坦認犯行，態度尚可，並考量被告自述為大學畢業學
    歷之教育程度，之前從事餐飲業，後來因為疫情關係失業，
    暨其犯罪之動機、目的、手段及交易金額等一切情狀，分別
    量處如原判決附表編號1至7所示之刑，並定其應執行刑為有
    期徒刑5年6月。核原審判決量刑並無瑕疵可指，且已本於被
    告之責任為基礎，依刑法第57條規定，具體審酌上述各情而
    科處上開刑度，既未逾法定刑之範圍，亦與罪刑相當原則、
    比例原則、公平原則無違，依上開說明，自不得指為違法。
    而被告於本案所犯修正前毒品危害防制條例第4條第2項之販
    賣第二級毒品罪，其法定最重本刑為無期徒刑或7年以上有
    期徒刑，得併科新臺幣1千萬元以下罰金，原審依刑法第47
    條第1項累犯規定先加重其刑後，再依毒品危害防制條例第1
    7條第2項減輕其刑，而科處上揭各徒刑及定應執行刑，亦無
    過重之可言；指定辯護人為被告辯以請求從輕量刑等語，尚
    無法為本院所採用。
四、綜上，被告上揭各上訴意旨，均無理由，應予駁回。
據上論結，應依刑事訴訟法第368條、第373條，判決如主文。
本案經檢察官鄒千芝提起公訴，檢察官郭景東到庭執行職務。
中　　華　　民　　國　　110 　年　　11　　月　　10　　日
            刑事第七庭    審判長法  官  梁  堯  銘
                                法  官  張  智  雄
                                法  官  王  鏗  普
以上正本證明與原本無異。
如不服本判決應於收受送達後20日內向本院提出上訴書狀，其未
敘述上訴之理由者，並得於提起上訴後20日內向本院補提理由書
（均須按他造當事人之人數附繕本）「切勿逕送上級法院」。因
疫情而遲誤不變期間，得向法院聲請回復原狀。
                                書記官  周  巧  屏
　　　　　　　　　　　　　　　　
中　　華　　民　　國　　110 　年　　11　　月　　10　　日
附件
臺灣臺中地方法院刑事判決
                                     109年度訴字第2870號
公　訴　人　臺灣臺中地方檢察署檢察官
被　　　告　陳宗成　男　民國00年0月00日生
                    身分證統一編號：Z000000000號
                    住彰化縣○○鄉○○村○○街000號
                    （另案羈押於法務部矯正署臺中看守所）
選任辯護人　馬惠怡律師（法扶律師）
上列被告因毒品危害防制條例案件，經檢察官提起公訴（109年
度偵字第32659號），本院判決如下：
    主    文
陳宗成犯如附表所示之罪，各處如附表所示之刑及沒收。應執行
有期徒刑伍年陸月。
    犯罪事實
一、陳宗成明知甲基安非他命係依毒品危害防制條例所公告列管
    之第二級毒品，不得非法持有、販賣，竟仍基於販賣第二級
    毒品甲基安非他命以營利之犯意，以其持用之門號0000-000
    810號行動電話連結網際網路，並使用通訊軟體「LINE」，
    分別於附表所示之交易時間、地點及方式，各以附表所示之
    價格，販賣附表所示數量之甲基安非他命予玉○○。
二、案經臺中市政府警察局豐原分局報告臺灣臺中地方檢察署（
    下稱臺中地檢署）檢察官偵查起訴。
    理    由
壹、程序部分：
一、本判決所引用被告陳宗成以外之人於審判外之陳述，檢察官
    、被告及其辯護人迄本院言詞辯論終結前均未聲明異議，本
    院審酌上開證據資料作成時之情況，核無違法不當及證明力
    明顯過低之瑕疵，並與本案被告被訴之犯罪事實具有關連性
    ，認以之作為證據應屬適當，依刑事訴訟法第159條之5規定
    ，均有證據能力。
二、本判決所引用之非供述證據，查無違背法定程序取得之情形
    ，亦無證據證明有何偽造、變造之情事，經審酌與本案被告
    被訴之犯罪事實具有關連性，依刑事訴訟法第158條之4規定
    之反面解釋，均具有證據能力。
貳、實體部分：
一、認定犯罪事實所憑之證據及理由：
(一)上揭犯罪事實，業據被告於警詢、偵訊、本院準備程序及審
    理時均坦承不諱（見偵卷第43-59頁、他卷第445-447頁、本
    院卷第50-51、109-111頁），核與證人玉○○於警詢及偵訊之
    證述相符（見偵卷第61-69頁、他卷第221-228頁），並有員
    警偵查報告、○○○社區及路口之監視器錄影翻拍照片、車號0
    0-0000號車輛詳細資料報表（見他卷第5-8、77-199、211頁
    ）、員警職務報告書、指認犯罪嫌疑人紀錄表（證人玉○○指
    認被告）、被告通訊軟體LINE之首頁及大頭貼照片、證人玉
    ○○與被告在通訊軟體LINE上之對話截圖（見偵卷第39、71-7
    5、79、83-121頁）、中華郵政股份有限公司110年2月3日儲
    字第1100031622號函暨檢附被告申設之線西郵局帳號000000
    00000000號帳戶之客戶基本資料與歷史交易清單、中國信託
    商業銀行股份有限公司110年2月19日中信銀字第1102248390
    33505號函暨檢附證人玉○○申設之帳號000000000000號帳戶
    之帳戶資料與交易明細（見本院卷第67-71、77-84頁），足
    認被告自白應與事實相符，堪以採信。
(二)按衡以近年來毒品濫用，危害國民健康與社會安定日益嚴重
    ，治安機關對於販賣或施用毒品之犯罪行為，無不嚴加查緝
    ，各傳播媒體對於政府大力掃毒之決心亦經再三報導，已使
    毒品不易取得，且物稀價昂，苟被告於有償交付毒品之交易
    過程中無利可圖，縱屬至愚，亦無甘冒被取締移送法辦判處
    重刑之危險而平白從事上開毒品交易之理。是其販入之價格
    必較其出售之價格為低，而有從中賺取買賣價差或量差牟利
    之意圖及事實，應屬合理之認定。又販賣毒品係違法行為，
    非可公然為之，而毒品亦無公定之價格，係可任意分裝增減
    分量及純度，且每次買賣之價格、數量，亦隨時依據雙方之
    關係深淺、資力、需求量、對行情之認知、來源是否充裕、
    查緝是否嚴緊、購買者被查獲時供述購買對像之可能風險等
    因素評估，而異其標準，機動調整，非可一概論之。從而，
    販賣毒品之利得，除非經行為人詳細供出所販賣之毒品進價
    及售價，且數量俱臻明確外，實難察得其交易實情，然販賣
    者從價差或量差中牟利，方式雖異，惟其販賣行為意在營利
    則屬同一。從而，舉凡毒品之「有償交易」，除足以反證行
    為人確係另基於某種非圖利本意之關係外，尚難因無法查悉
    其精確之販入價格，作為是否高價賣出之比較，即諉以無營
    利之意思而阻卻販賣犯行之追訴（最高法院107年度台上字
    第2233號判決意旨參照）。經查，被告前已曾於民國98年至
    106年間，多次因持有或施用第二級毒品案件，分別經法院
    判處罪刑，並均已執行完畢等情，有臺灣高等法院被告前案
    紀錄表在卷可憑，是其對於政府機關嚴予取締毒品犯罪，且
    法律就此懸有重典處罰，當知之甚稔，而衡以被告與證人玉
    ○○並非至親，復於附表所示之交易時間、地點及方式，就第
    二級毒品甲基安非他命為有償之金錢交易，如被告於各次買
    賣過程中，未能從中賺取價差或其他利益，實無必要甘冒觸
    犯刑罰之高度風險，平白與證人玉○○從事上開毒品交易，是
    依一般經驗法則，堪認被告係欲從販賣第二級毒品甲基安非
    他命之犯行獲利。從而，被告基於營利之意圖從事附表所示
    販賣甲基安非他命之事實，亦應堪認定。
(三)綜上，本案事證明確，被告上開販賣第二級毒品之犯行均堪
    認定，應依法論科。
二、論罪科刑：
(一)新舊法比較：按行為後法律有變更者，適用行為時之法律。
    但行為後之法律有利於行為人者，適用最有利於行為人之法
    律，刑法第2條第1項定有明文。查被告行為後，毒品危害防
    制條例第4條第2項及同條例第17條第2項於109年1月15日修
    正公布，並自同年7月15日生效施行：
  1.修正前毒品危害防制條例第4條第2項規定：「製造、運輸、
    販賣第二級毒品者，處無期徒刑或7年以上有期徒刑，得併
    科新臺幣1,000萬元以下罰金。」；修正後則規定：「製造
    、運輸、販賣第二級毒品者，處無期徒刑或10年以上有期徒
    刑，得併科新臺幣1,500萬元以下罰金。」，經比較修正前
    後之規定，修正後之規定已將法定刑提高，顯然並未較有利
    於被告。
  2.修正前毒品危害防制條例第17條第2項規定：「犯第4條至第
    8條之罪於偵查及審判中均自白者，減輕其刑」；修正後則
    規定：「犯第4條至第8條之罪於偵查及歷次審判中均自白者
    ，減輕其刑」，經比較修正前後之規定，修正後之規定須於
    「歷次」審判中均自白犯罪，始得依該條規定減輕其刑，即
    限縮該規定之適用範圍，亦未較有利於被告。
  3.準此，經整體綜合比較後結果，修正後之規定均未較有利於
    被告，自應依刑法第2條第1項前段規定，適用被告行為時即
    修正前毒品危害防制條例之上開規定。
(二)按甲基安非他命係毒品危害防制條例第2條第2項第2款所稱
    之第二級毒品，不得非法持有、販賣。是核被告所為，均係
    犯修正前毒品危害防制條例第4條第2項之販賣第二級毒品罪
    。被告各次販賣而持有第二級毒品甲基安非他命之低度行為
    ，分別為其販賣之高度行為所吸收，均不另論罪。
(三)被告就附表所示各次販賣第二級毒品之行為，歷次交易時間
    均不同，且於時間差距上應屬可分，足認其主觀上應係分別
    出於不同之行為決意所為，在刑法評價上亦各具有獨立性，
    是其犯意各別，行為互殊，應予分論併罰。
(四)被告前曾於106年間因施用第二級毒品案件，經本院106年度
    簡字第339號判決判處有期徒刑4月確定，於106年11月17日
    執行完畢等情，有臺灣高等法院被告前案紀錄表在卷可稽，
    其於受前揭有期徒刑執行完畢後之5年以內，故意再犯附表
    所示之各罪，均為累犯，除法定刑為無期徒刑部分，依刑法
    第65條第1項規定，不得加重之外，均應依刑法第47條第1項
    規定，加重其刑。又本院審酌被告構成累犯之前案既為施用
    毒品案件，其經徒刑之執行完畢後，理應產生警惕作用，對
    於毒品之成癮性、濫用性及對社會危害性，應更加有所體認
    ，並能因此自我控管，然被告卻變本加厲，由施用毒品轉為
    販賣毒品，足見前案之徒刑執行並無成效，被告對於刑罰之
    反應力較為薄弱，依累犯規定加重其刑（法定刑為無期徒刑
    部分除外），尚無所受之刑罰超過其所應負擔罪責之情形，
    併此敘明。
(五)按修正前毒品危害防制條例第17條第2項關於「犯第4條至第
    8條之罪於偵查及審判中均自白者，減輕其刑」之規定，旨
    在獎勵犯罪人之悛悔，同時使偵查或審判機關易於發現真實
    ，以利毒品查緝，俾收防制毒品危害之效，苟被告於偵查及
    審判中均自白，即應依法減輕其刑。經查，被告對上揭犯罪
    事實於警詢、偵訊、本院準備程序及審理時均自白不諱，已
    如前述，是被告就附表所示之犯行，均應依前揭規定，減輕
    其刑，並依刑法第71條第1項規定，與前揭累犯加重規定，
    先加重（法定刑為無期徒刑部分除外）後減輕之。
(六)按毒品危害防制條例第17條第1項所稱之「供出毒品來源，
    因而查獲其他正犯或共犯者」，係指犯罪行為人供出毒品來
    源之對向性正犯，或與其具有共同正犯、共犯（教唆犯、幫
    助犯）關係之毒品由來之人的相關資料，使調查或偵查犯罪
    之公務員得據以對之發動調查或偵查程序，並因此而確實查
    獲其人、其犯行者，始足當之。經查，被告於本院準備程序
    及審理時雖供稱曾在另案提供警方本案毒品來源資料，後來
    四分局的員警有提到該高雄藥頭的事情云云（見本院卷第51
    、109頁），惟經本院向臺中市政府警察局第四分局（下稱
    第四分局）及臺中地檢署之函詢結果，臺中地檢署函請第四
    分局逕行函覆本院，而第四分局函覆結果稱因被告於該分局
    警詢時，並未供述毒品來源，故無從調查毒品上手等語，此
    有臺中市政府警察局第四分局110年3月5日中市警四分偵字
    第1100007336號函在卷可稽（見本院卷第87頁），是本案並
    未因被告供出毒品來源因而查獲其他正犯或共犯。
(七)至於辯護人雖以被告之前在著名餐廳工作，後因疫情關係，
    公司歇業，一時工作困難，才將自己施用之毒品出售友人，
    賺取生活費用，並非大量販賣毒品之大毒梟，對社會治安及
    國民健康危害程度較小，被告犯後勇於坦承犯行，請依刑法
    第59條規定減輕其刑云云。惟按刑法第59條於94年2月2日之
    修正理由，即為防止酌減其刑之濫用，而嚴定其適用之條件
    ，以免法定刑形同虛設，破壞罪刑法定之原則，是以此酌量
    減輕其刑，必須犯罪另有特殊之原因與環境等，在客觀上顯
    然足以引起一般同情，認為縱予宣告「法定最低度刑」猶嫌
    過重者，始有其適用，而濟法定刑之窮，以符罪刑相當原則
    。亦即，必須配合法定最低度刑觀察其刑罰責任是否相當，
    不得僅以刑法第57條所列之犯罪情狀即據為酌量減輕之理由
    。此所謂法定最低度刑，固包括法定最低本刑；惟遇有其他
    法定減輕事由者，則應係指適用其他法定減輕事由減輕其刑
    後之最低度刑而言。倘被告別有法定減輕事由者，應先適用
    法定減輕事由減輕其刑後，猶認其犯罪情狀顯可憫恕，即使
    科以該減輕後之最低度刑仍嫌過重者，始得適用刑法第59條
    規定酌量減輕其刑（最高法院108年度台上字第3657號、109
    年度台上字第109號判決意旨參照）。經查，本院考量販賣
    第二級毒品甲基安非他命對國民健康、社會風氣及治安危害
    重大，被告係智識健全之成年人，且前已曾因施用毒品案件
    ，經法院判處罪刑，已如前述，是其對於販賣第二級毒品為
    政府嚴加查緝之重大犯罪行為，自無不知之理，竟仍為本案
    販賣第二級毒品之犯行，且係反覆為之，行為殊值非難；又
    被告本案依修正前毒品危害防制條例第17條第2項規定減輕
    其刑後，誠已較該罪之法定刑大幅降低，倘遽予憫恕被告，
    依刑法第59條規定減輕其刑，除對其個人難收改過遷善之效
    ，無法達到刑罰特別預防之目的外，亦易使其他販毒之人心
    生投機、甘冒風險販毒，無法達到刑罰一般預防之目的，衡
    諸社會一般人客觀標準，難謂有過重而情堪憫恕之情形。
(八)爰以行為人之責任為基礎，審酌毒品對社會秩序及國民健康
    危害至深且鉅，嚴重影響社會治安，販賣毒品行為情節尤重
    ，更應嚴加非難，違犯者不宜輕判，以期降低毒品氾濫，而
    被告前已曾因施用毒品案件經法院判處罪刑（非與構成累犯
    部分重複評價），有臺灣高等法院被告前案紀錄表在卷可稽
    ，顯見其對於毒品戕害人體健康、影響社會秩序等情，應已
    知之甚詳，詎其仍無視國家禁絕毒品之禁令，為圖一己經濟
    私利，任意販賣甲基安非他命予他人，肇生他人施用毒品之
    來源，戕害他人身心健康，並有滋生其他犯罪可能，對社會
    所生危害程度非輕，本不宜輕縱；惟審酌被告本案販賣毒品
    之犯行對象均為同1人，犯罪所生之危害程度尚屬有限，且
    被告犯後均已坦認犯行，態度尚可，並考量被告自述為大學
    畢業學歷之教育程度，之前從事餐飲業，後來因為疫情關係
    失業，暨其犯罪之動機、目的、手段及交易金額等一切情狀
    ，分別量處如附表所示之刑。另審酌被告所犯附表所示各罪
    之犯罪時間集中在109年4月中旬至同年5月初，間隔不久，
    其犯罪手段、行為態樣相似，交易對象同一，且所犯之罪均
    為侵害社會法益犯罪，罪質相同，並參諸刑法第51條第5款
    係採限制加重原則，而非累加原則之意旨，及以被告之年齡
    ，若定以過重之應執行之刑，其效用可能隨著長期刑之執行
    ，等比例地大幅下跌，效用甚低，對被告教化效果亦不佳，
    並加重國家財政無益之負擔，有害被告日後回歸社會等情狀
    ，定如主文所示應執行之刑。
三、沒收：
(一)按犯毒品危害防制條例第4條至第9條、第12條、第13條或第
    14條第1項、第2項之罪者，其供犯罪所用之物，不問屬於犯
    罪行為人與否，均沒收之，同條例第19條第1項定有明文。
    經查，另案扣案之門號0000-000000號行動電話，亦同為被
    告本案持以與證人玉○○聯絡販毒使用等情，此據被告於本院
    審理時均供承不諱（見本院卷第109頁），並有另案即本院1
    09年度訴字第1717號判決可參，自應依毒品危害防制條例第
    19條第1項規定，宣告沒收之。
(二)又按犯罪所得，屬於犯罪行為人者，沒收之；犯罪所得之沒
    收，於全部或一部不能沒收或不宜執行沒收時，追徵其價額
    ，刑法第38條之1第1項前段、第3項定有明文。經查，被告
    分別於附表所示之交易時間、地點及方式，各以附表所示之
    價格，販賣第二級毒品甲基安非他命予證人玉○○，其各次販
    買所得之價金，核屬被告各次販賣第二級毒品之犯罪所得，
    雖均未據扣案，仍應依前揭規定，於其附表所示各該罪刑項
    下宣告沒收，於全部或一部不能沒收或不宜執行沒收時，追
    徵其價額。
據上論斷，依刑事訴訟法第299條第1項前段，毒品危害防制條例
第4條第2項（修正前）、第17條第2項（修正前）、第19條第1項
，刑法第2條第1項前段、第11條、第47條第1項、第51條第5款、
第38條之1第1項前段、第3項，判決如主文。
本案經檢察官鄒千芝提起公訴，檢察官張依琪到庭執行職務。
中　　華　　民　　國　 110　　年　　5 　　月　　19　　日
                  刑事第十五庭  審判長法  官 廖慧娟
                                      法  官 李宜璇
                                      法  官 何紹輔
以上正本證明與原本無異。
如不服本判決應於收受送達後20日內向本院提出上訴書狀，並應
敘述具體理由；其未敘述上訴理由者，應於上訴期間屆滿後20日
內向本院補提理由書（均須按他造當事人之人數附繕本）「切勿
逕送上級法院」。
                                      書記官 林政佑
中　　華　　民　　國　 110　　年　　5 　　月　　19　　日
【附錄本案論罪科刑法條】
修正前毒品危害防制條例第4條
製造、運輸、販賣第一級毒品者，處死刑或無期徒刑；處無期徒
刑者，得併科新臺幣2千萬元以下罰金。
製造、運輸、販賣第二級毒品者，處無期徒刑或7年以上有期徒
刑，得併科新臺幣1千萬元以下罰金。
製造、運輸、販賣第三級毒品者，處7年以上有期徒刑，得併科
新臺幣7百萬元以下罰金。
製造、運輸、販賣第四級毒品者，處5年以上12年以下有期徒刑
，得併科新臺幣3百萬元以下罰金。
製造、運輸、販賣專供製造或施用毒品之器具者，處1年以上7年
以下有期徒刑，得併科新臺幣1百萬元以下罰金。
前五項之未遂犯罰之。
附表：
編號 交易時間 交易地點及方式 價格 (新臺幣) 數量 原判決論罪科刑及沒收 1 109年4月15日13時18分許 陳宗成以LINE與玉○○聯繫交易第二級毒品甲基安非他命之事宜，雙方約定價量及地點後，陳宗成駕駛車牌號碼00-0000號自用小客車（下稱系爭自小客車）至臺中市○○區○○路0號之○○○社區門口，玉○○進入系爭自小客車並交付價金新臺幣（下同）2,000元予陳宗成，陳宗成當場交付重量1公克之甲基安非他命1包予玉○○而完成交易。 2,000元 1公克 陳宗成販賣第二級毒品，累犯，處有期徒刑參年捌月。 另案扣案之門號○○○○○○○○○○號行動電話壹支（含SIM卡壹枚，HTC廠牌）沒收。未扣案犯罪所得新臺幣貳仟元沒收，於全部或一部不能沒收或不宜執行沒收時，追徵其價額。 2 109年4月17日19時31分許 陳宗成以LINE與玉○○聯繫交易第二級毒品甲基安非他命之事宜，雙方約定價量及地點後，陳宗成駕駛系爭自小客車至臺中市○○區○○路0號之○○○社區門口，玉○○交付價金3,000元予陳宗成，陳宗成當場交付重量2公克之甲基安非他命1包予玉○○而完成交易（尚欠款1,000元），玉○○嗣再於同年月18日以其申設之中國信託銀行帳號000000000000號帳戶（下稱中國信託銀行帳戶）匯款1,000元至陳宗成申設之線西郵局帳號00000000000000號帳戶（下稱線西郵局帳戶）。 4,000元 2公克 陳宗成販賣第二級毒品，累犯，處有期徒刑參年玖月。 另案扣案之門號○○○○○○○○○○號行動電話壹支（含SIM卡壹枚，HTC廠牌）沒收。未扣案犯罪所得新臺幣肆仟元沒收，於全部或一部不能沒收或不宜執行沒收時，追徵其價額。 3 109年4月22日17時37分許 陳宗成以LINE與玉○○聯繫交易第二級毒品甲基安非他命之事宜，雙方約定價量及地點後，即各自前往臺中市南屯區文心南七路與向心南路之豐樂停車場，玉○○交付價金2,000元予陳宗成，陳宗成當場交付重量1公克之甲基安非他命1包予玉○○而完成交易。 2,000元 1公克 陳宗成販賣第二級毒品，累犯，處有期徒刑參年捌月。 另案扣案之門號○○○○○○○○○○號行動電話壹支（含SIM卡壹枚，HTC廠牌）沒收。未扣案犯罪所得新臺幣貳仟元沒收，於全部或一部不能沒收或不宜執行沒收時，追徵其價額。 4 109年4月23日21時12分許 陳宗成以LINE與玉○○聯繫交易第二級毒品甲基安非他命之事宜，雙方約定價量及地點後，陳宗成駕駛系爭自小客車、玉○○騎乘車牌號碼000-0000號普通重型機車（下稱系爭機車）前往臺中市南屯區豐偉路與文心南七路交岔路口停等紅燈，陳宗成交付重量2公克之甲基安非他命1包予玉○○而完成交易（尚欠價款4,000元），玉○○嗣於同年月24日以其中國信託銀行帳戶匯款4,000元至陳宗成之線西郵局帳戶。 4,000元 2公克 陳宗成販賣第二級毒品，累犯，處有期徒刑參年玖月。 另案扣案之門號○○○○○○○○○○號行動電話壹支（含SIM卡壹枚，HTC廠牌）沒收。未扣案犯罪所得新臺幣肆仟元沒收，於全部或一部不能沒收或不宜執行沒收時，追徵其價額。 5 109年4月25日19時18分許 陳宗成以LINE與玉○○聯繫交易第二級毒品甲基安非他命之事宜，雙方約定價量及地點後，陳宗成駕駛系爭自小客車、玉○○騎乘系爭機車前往臺中市南屯區文心南七路與向心南路之豐樂停車場，玉○○交付價金4,000元予陳宗成，陳宗成當場交付重量2公克之甲基安非他命1包予玉○○而完成交易。 4,000元 2公克 陳宗成販賣第二級毒品，累犯，處有期徒刑參年玖月。 另案扣案之門號○○○○○○○○○○號行動電話壹支（含SIM卡壹枚，HTC廠牌）沒收。未扣案犯罪所得新臺幣肆仟元沒收，於全部或一部不能沒收或不宜執行沒收時，追徵其價額。 6 109年4月27日20時5分許 陳宗成以LINE與玉○○聯繫交易第二級毒品甲基安非他命之事宜，雙方約定價量及地點後，陳宗成駕駛系爭自小客車至臺中市南屯區豐偉路與文心南七路交岔路口，玉○○進入系爭自小客車內並交付價金4,000元予陳宗成，陳宗成當場交付重量2公克之甲基安非他命1包予玉○○而完成交易。 4,000元 2公克 陳宗成販賣第二級毒品，累犯，處有期徒刑參年玖月。 另案扣案之門號○○○○○○○○○○號行動電話壹支（含SIM卡壹枚，HTC廠牌）沒收。未扣案犯罪所得新臺幣肆仟元沒收，於全部或一部不能沒收或不宜執行沒收時，追徵其價額。 7 109年5月4日20時55分許 陳宗成以LINE與玉○○聯繫交易第二級毒品甲基安非他命之事宜，雙方約定價量及地點後，即各自前往臺中市南屯區文心南七路與向心南路之豐樂停車場，見面後陳宗成當場交付重量3公克之甲基安非他命1包予玉○○而完成交易（尚欠款6,000元），玉○○嗣於同年月5日以其中國信託銀行帳戶匯款4,000元至陳宗成之線西郵局帳戶後，再於翌（6）日在臺中市南屯區豐偉路2號○○○社區外，交付剩餘價金2,000元予陳宗成。 6,000元 3公克 陳宗成販賣第二級毒品，累犯，處有期徒刑參年拾月。 另案扣案之門號○○○○○○○○○○號行動電話壹支（含SIM卡壹枚，HTC廠牌）沒收。未扣案犯罪所得新臺幣陸仟元沒收，於全部或一部不能沒收或不宜執行沒收時，追徵其價額。